臺灣新竹地方法院民事判決  
111年度訴字第315號
原      告  劉志華  

被      告  陳昱豪  


上列當事人間請求損害賠償事件，經原告提起刑事附帶民事訴訟
，由本院刑事庭裁定移送前來(110年度附民字第630號)，本院於
民國111年6月23日辯論終結，判決如下：
    主  文
被告應給付原告新臺幣壹佰壹拾玖萬玖仟玖佰壹拾元，及自民國
一一一年一月三日起至清償日止，按年息百分之五計算之利息。
本判決於原告以新臺幣肆拾萬元供擔保後，得假執行。
    事實及理由
一、原告主張：被告明知金融機構帳戶之存摺、提款卡及提款密
    碼為個人信用之表徵，任何人均可自行到金融機構申請開立
    存款帳戶及申請提款卡，並無特別之窒礙，並可預見將帳戶
    存摺、提款卡及提款密碼等金融帳戶資料交付或提供他人使
    用，可能因此供不法詐騙集團用以詐使他人將款項匯入後，
    再加以提領之用，以達到不法詐騙集團隱瞞資金流向及犯罪
    所得之本質、來源、去向、所有權、處分權或其他權益，竟
    仍容任該結果發生，基於幫助詐欺取財及幫助洗錢之不確定
    故意，於民國(下同)109年11月間某日在新竹地區某處，將
    其所有之台新國際商業銀行帳號000-00000000000000號帳戶
    （下稱台新銀行帳戶）之提款卡、密碼等資料提供予使用真
    實年籍不詳、綽號「阿正」之詐騙集團成年成員使用。嗣該詐
    騙集團取得被告上開台新銀行帳戶後，即共同基於意圖為自
    己不法所有之犯意聯絡，於109年11月14日某時許，由所屬
    詐欺集團成員使用通訊軟體LINE向原告佯稱破解虛擬貨幣交
    易平台BitForce云云，致原告陷於錯誤，而依其指示於109
    年11月24日13時32分許，匯款新臺幣（下同）1,199,910元
    至被告上開台新銀行帳戶內，致原告受有財產上之損害。為
    此，爰依侵權行為之法律關係提起本件訴訟，並聲明：如主
    文第1項所示。
二、被告則以：當時是朋友向其借卡拿去玩線上遊戲虛擬幣賣給
    別人，需要帳戶給對方匯錢，被告不疑有他而出借，被告也
    被詐騙而負債，現在無力清償等語，資為抗辯。並聲明：原
    告之訴駁回。
三、本院之判斷：
(一)原告主張之前揭事實，業據被告於上開刑案偵查中所自承，
    並經本院以110年度金訴字第416號刑事判決以被告幫助犯洗
    錢防制法第14條第1項之一般洗錢罪，累犯，處有期徒刑肆
    月，併科罰金新臺幣參萬元，罰金如易服勞役，以新臺幣壹
    仟元折算壹日確定，業據本院調取該刑事案件卷宗查明無訛
    ，堪認原告上開之主張為真實。核被告所上開所為，係犯刑
    法第30條第1項、洗錢防制法第2條第2款而犯同法第14條第1
    項之幫助洗錢及刑法第30條第1項、第339條第1項之幫助詐
    欺取財等罪，是被告辯稱僅係出借予友人云云，亦無礙於其
    幫助詐欺侵權行為責任之成立。
(二)按因故意或過失，不法侵害他人之權利者，負損害賠償責任
    ；故意以背於善良風俗之方法，加損害於他人者亦同。民法
    第184條第1項定有明文。又侵權行為乃對於被害人所受之損
    害，由加害人予以填補，俾回復其原有財產狀態之制度（最
    高法院86年度台上字第1705號判決意旨參照）。經查，本件
    被告明知一般人無故取得他人金融帳戶使用之行徑常與財產
    犯罪密切相關，並可預見將金融卡等帳戶交付他人使用，幫
    助不法犯罪集團隱匿詐騙所得之財物，仍基於縱使有人持其
    金融帳戶作為詐欺取財之犯罪工具，亦不違背其本意之幫助
    詐欺不確定故意，提供其所有之台新銀行帳戶予某詐騙集團
    ，由某詐騙集團之成員向原告詐得1,199,910元，業如前述
    ，核被告前揭所為，確有侵害原告權利之行為，自當對原告
    所受損害負賠償責任，則原告依侵權行為之法律關係請求被
    告賠償其所受之損害1,199,910元，即屬有據，應予准許。
(三)末按給付無確定期限者，債務人於債權人得請求給付時，經
    其催告而未為給付，自受催告時起，負遲延責任。其經債權
    人起訴而送達訴狀，或依督促程序送達支付命令，或為其他
    相類之行為者，與催告有同一之效力；遲延之債務，以支付
    金錢為標的者，債權人得請求依法定利率計算之遲延利息；
    應付利息之債務，其利率未經約定，亦無法律可據者，週年
    利率為5%，民法第229條第2項、第233條第1項前段、第203
    條分別定有明文。查本件不當得利債務，核屬無確定期限，
    而起訴狀繕本於110年12月23日寄存送達於被告住所地派出
    所，有送達證書在卷可稽（見附民卷第7頁)，是原告請求被
    告給付自起訴狀繕本送達被告之翌日即自111年1月3日起至
    清償日止，按年息5%計算之利息，即屬有據。
四、綜上所述，原告依民法侵權行為之法律關係，請求被告給付
    1,199,910元，及自111年1月3日起至清償日止，按年息百分
    之5計算之利息，為有理由，應予准許。 
五、本件事證已臻明確，兩造其餘攻擊、防禦方法及所提出之證
    據，核與判決結論無影響，爰不一一論述。
六、原告陳明願供擔保聲請宣告假執行，經核並無不合，爰酌定
    相當擔保金額，准予宣告假執行。
七、本件原告提起刑事附帶民事訴訟，而由本院刑事庭依刑事訴
    訟法第504條第1項規定，裁定移送前來，依同條第2項規定
    免繳納裁判費，其於本院審理期間，亦未滋生其他訴訟必要
    費用，自無庸為訴訟費用負擔之諭知，附予敘明。 
據上論結，本件原告之訴為有理由，依民事訴訟法第390條第2項
，判決如主文。
中　　華　　民　　國　　111 　年　　7 　　月　　7 　　日
                  民事第一庭法　　　官　楊明箴
以上正本係照原本作成。
如對本判決上訴，須於判決送達後20日內向本院提出上訴狀。如
委任律師提起上訴者，應一併繳納上訴審裁判費。
中　　華　　民　　國　　111 　年　　7 　　月　　14　　日
                                書記官　劉亭筠